Minutes et répertoires du notaire Jean TROUVÉ, janvier 1573 - 25 mars 1578 (étude XIX)
Archives nationales
Minutes et répertoires du notaire Jean TROUVÉ, janvier 1573 - 25 mars 1578 (étude XIX)
MC/ET/XIX/252 - MC/ET/XIX/264
Etude XIX; Trouvé, Jean
Archives nationales de France
Minutes et répertoires: la loi 2008-696 du 15 juillet 2008 relative aux archives a fixé à 75 ans à compter de la date de l'acte, ou à 25 ans à compter de la date du décès de l'intéressé si ce délai est plus bref, le délai de communication des minutes et répertoires des notaires; ce délai est porté à 100 ans à compter de la date de l'acte si le document se rapporte à un mineur (code du Patrimoine, articles L213-2, 4e d et 5e).
Autres documents de l'étude (dossiers de clients, comptabilité...): s'agissant d'archives privées, ces documents sont communicables selon les modalités fixées par le déposant ou le donateur.
Certains documents ne sont pas accessibles en raison de leur mauvais état de conservation.
Versement
Attention: ce notaire n'a pas laissé de répertoire pour son activité dans l'étude XIX
Accès aux autres instruments de recherche du notaire Jean TROUVÉ
Minutes et répertoires du notaire Jean TROUVÉ, 1533 - 25 mars 1578 (étude XIX)
- Minutes de Jean TROUVÉ, janvier 1573 - 25 mars 1578; MC/ET/XIX/252 - MC/ET/XIX/264
  - Minutes. 1573, janvier - décembre, janvier - décembre 1573; MC/ET/XIX/252; Document détérioré.
    Informations complémentaires:
    1573 - plus un lot: actes de mars à décembre.
    Informations concernant le classement:
    Le niveau inférieur de description, quand il existe, correspond aux minutes d'actes. Toutes les minutes ne sont pas forcément décrites une à une. Les descriptions de ces minutes sont plus ou moins détaillées.
    - MARILLAC (Guillaume de), chevalier, seigneur de Ferrière, conseiller au conseil Privé, contrôleur général et intendant des Finances.- Contrat d'échange avec Charlotte de LIVRE, épouse procuratrice de Nicolas LUISSIER, chevalier, seigneur de Saint-Mesmin de Bouloncourt., 16 janvier 1573; MC/ET/XIX/252
      Origine de l'information:
      Fichier dit 'général' XVIe siècle (env. 30.000 actes), par le personnel du Minutier, 1930-1999 (fichier papier entièrement dématérialisé; voir contexte dans le Plan d’orientation général - Notaires de Paris, guides thématiques du Minutier).
      échange; Marillac, Guillaume de; Livre, Charlotte de; Luissier, Nicolas; contrôleur général des finances (Ancien Régime)
    - DU DRAC (Marie), veuve de Jacques AURILLOT, conseiller au Parlement. Quittance de rachat par -, tutrice de ses enfants mineurs., 11 avril 1573; MC/ET/XIX/252
      quittance; Du Drac, Marie; Aurillot, Jacques
    - Testament de Nicolas Bullandre, demeurant rue Saint-Antoine, dans un logis appartenant à Jean-Louis Poille, conseiller au parlement., 30 avril 1573; MC/ET/XIX/252
      Histoire littéraire XVIe siècle, par Catherine Grodecki, Madelaine Jurgens, Pierre-Yves Louis, Xenia Pamfilova, 1972-1994 (fichier papier entièrement dématérialisé; voir contexte dans le Plan d’orientation général - Notaires de Paris, guides thématiques du Minutier).
      Date de création de la notice: 2012
      testament; Saint-Antoine (rue); Bullandre, Nicolas; Poille, Jean-Louis
  - Minutes. 1573, mai - août, mai - août 1573; MC/ET/XIX/253
    - Partage d'une maison, grange et foulerie, rue de l'Echelle, entre les héritiers de Jeanne de LA FLOCALLIERE, femme de Jean PORET., 25 février 1540; MC/ET/XIX/253
      Date de création de la notice: 2008
      partage; Echelle (rue de l'); La Flocallière, Jeanne de; Poret, Jean
    - Vente par Claude DU ROUX, seigneur de Monsault près Baillet-en-France, de 12 arpents de terre au dit lieu de Monsault, à René de BUSSY, seigneur de Gournay, lieutenant de 80 hommes d'armes des ordonnances du Roi., 18 mars 1540; MC/ET/XIX/253
      acte de vente; Montsoult (Val-d'Oise); Du Roux, Claude; Bussy, René de
    - ROCHECHOUART (Emery de), abbé de Saint-Séverin, évêque de Sisteron, rue Saint-Paul.- Nombreux actes dans la liasse., 1573; MC/ET/XIX/253
      Sisteron (Alpes-de-Haute-Provence); Rochechouart, Emery de; abbé; évêque
    - VIOLE (Claude), conseiller en Parlement.- Rentes par .. et autres de la famille., 3 juin 1573; MC/ET/XIX/253
      constitution de rente; Viole, Claude
    - CERISAIE (rue de la), maison de Emeric de Rochechouard évêque de Sisteron Devis de charpenterie, 19 juillet 1573; MC/ET/XIX/253
      devis; Cerisaie (rue de la); Rochechouard, Emeric de; évêque
    - Devis d'ouvrages de maçonnerie par Philippe Pierre, maître maçon, pour construire une petite chapelle au bout du cimetière de l'église Saint-Paul à Paris., 20 juillet 1573; MC/ET/XIX/253
      Histoire de l'art XVIe siècle, 1530-1600 (2698 actes), par Catherine Grodecki, 1971-1986 (fichier papier entièrement dématérialisé; voir contexte dans le Plan d’orientation général - Notaires de Paris, guides thématiques du Minutier).
      Date de création de la notice: 2009
      devis; Saint-Paul (cimetière); Pierre, Philippe; maçon
    - Testament de Catherine LE PREVOST, 23 ans, fille de Guillaume LE PREVOST, seigneur d'Andilly, et Marie CHARLOT, inhumés en l'église de l'Ave-Maria en la chapelle Saint-Roch, auprès de Jh. BUREAU, son oncle., 30 juillet 1573; MC/ET/XIX/253
      testament; Le Prévost, Catherine; Le Prévost, Guillaume; Charlot, Marie; Bureau, Jh.
  - Minutes. 1573, septembre - décembre, septembre - décembre 1573; MC/ET/XIX/254
    - Vente par Claude DU ROUX, seigneur de Monsault près Baillet-en-France, de 12 arpents de terre au dit lieu de Monsault, à René de BUSSY, seigneur de Gournay, lieutenant de 80 hommes d'armes des ordonnances du Roi., 18 mars 1540; MC/ET/XIX/254
    - CERISAIE (rue de la) Devis pour édifier de neuf la maison où loge Monseigneur l'évêque de Sisteron., 9 septembre 1573; MC/ET/XIX/254
  - Minutes. 1573, MC/ET/XIX/255; registre
    - BOUCHER (Charles) Seigneur de Houilles, conseiller au Parlement de Paris Quittance à Emery de ROCHECHOUART, évêque de Sisteron et abbé de Saint-Savin de 271 livres 17 s. 4 d. t. d'arrérages de rente..., 20 juin 1573; MC/ET/XIX/255
      quittance; Saint-Savin (Vienne); Boucher, Charles; Rochechouart, Emery de; évêque; abbé
    - Vente par Pierre Dereims, marchand épicier, bourgeois de Paris, et Perette Perlin, sa femme, à Emery de Rochechouart, évêque de Sisteron, demeurant rue Saint-Pol, d'une maison, l'hôtel Zamet, sise rue de la Cerisaie, de 3 corps de logis, cour, 3 jardins, acquis par les vendeurs par décret au Châtelet de Paris du 14 juin 1564., 30 juin 1573; MC/ET/XIX/255
      Métiers, personnes, lieux, 1540-1600 (1423 actes), par Catherine Grodecki, 1971-1986 (fichier papier entièrement dématérialisé; voir contexte dans le Plan d’orientation général - Notaires de Paris, guides thématiques du Minutier).
      acte de vente; Saint-Paul (rue); Cerisaie (rue de la); Dereims, Pierre; Perlin, Perette; Rochechouart, Emery de; commerçant; commerçant
    - Marché de pourvoierie concernant François Daignot, maître d'hôtel du vicomte Gaspard de Chambert, chambellan ordinaire du roi, capitaine de 1600 chevaux reîtres. même acte en date du 13 août 1574., 5 octobre 1573; MC/ET/XIX/255
      marché; Daignot, François; Chambert, Gaspard de; maître d'hôtel
  - Minutes. 1574, 4 mars - décembre, 4 mars - décembre 1574; MC/ET/XIX/256
    1574, 4 mars à mai, août, novembre et décembre.
  - Minutes. 1574, MC/ET/XIX/257; registre
  - Minutes. 1575, MC/ET/XIX/258
    - Marché de démolition de ' toute la charpenterie de la tour carrée appelée beaulté d'une gallerie et d'une tournelle qui est sur une vis audit lieu de Beaulté à Vincennes, ensemble l'ardoise que l'on pourra saulver estant dessus lesdits combles ', par Pierre Germain, maçon à Paris, Robert Dory, charpentier à Montreuil, envers Simon de Fizes, baron de Sommes [Sauves], premier secrétaire d'État., 25 janvier 1575; MC/ET/XIX/258
      marché; Nogent-sur-Marne (Val-de-Marne); Beauté (Val-de-Marne, château de); Germain, Pierre; Dory, Robert; Fizes, Simon; maçon; charpentier; secrétaire d'Etat (Ancien Régime)
  - Minutes. 1575, MC/ET/XIX/259; registre. Document détérioré.
  - Minutes. 1576, MC/ET/XIX/260
  - Minutes. 1576, MC/ET/XIX/261; registre
    - Transport par Etienne Dumoustier, valet de chambre ordinaire et peintre de la reine mère du roi, à Nicolas Marchant, praticien au Palais, de 408 livres à quoi montent certains droits dues par la reine mère., 2 juin 1576; MC/ET/XIX/261
      cession; Dumoustier, Etienne (1520?-1603); Marchant, Nicolas; employé de maison; peintre; juriste
  - Minutes. 1577, MC/ET/XIX/262
  - Minutes. 1577, MC/ET/XIX/263; registre. Document détérioré.
    - Constitution de rente: Jean Bullant, architecte du roi et de la reine-mère (et Mathurin Bon, serrurier du roi, Léon Sagongne, maître menuisier, Jean de la Rue, maître plombier), à Jacques Herisson, canonnier et fondeur ordinaire de l'artillerie, assise sur la maison de Jean Bullant, rue Saint-Avoye. Prix: 1200 livres tournois., 8 février 1577; MC/ET/XIX/263
      contre-lettre
      constitution de rente; Sainte-Avoie (rue); Bullant, Jean; Bon, Mathurin; Delarue, Jean; Sagongne, Léon; architecte; menuisier; plombier
  - Minutes. 1578, janvier - 25 mars, janvier - 25 mars 1578; MC/ET/XIX/264